【裁判字號】    92,訴,600
【裁判日期】    920403
【裁判案由】    毒品危害防制條例
【裁判全文】
臺灣板橋地方法院刑事判決                          九十二年度訴字第六號
    公  訴  人  臺灣板橋地方法院檢察署檢察官
    被      告  甲○○
右列被告因毒品危害防制條例案件，經檢察官提起公訴（九十一年度毒偵字第四二六
六號），本院判決如左：
    主  文
甲○○連續施用第一級毒品，累犯，處有期徒刑拾月。扣案之第一級毒品海洛因（驗
餘淨重零點貳陸公克）沒收銷燬之，扣案之注射針筒壹支沒收。
    事  實
一、甲○○（起訴書之事實、證據並所犯法條欄誤載為林炳釣）曾於民國八十三年間
    ，因違反肅清煙毒條例案件，經本院於八十三年六月二十三日以八十三年度訴字
    第七六七號判處有期徒刑一年七月確定（刑期起算日期為八十四年一月二十三日
    ，指揮書執畢日期為八十五年八月二十二日），又因違反肅清煙毒條例案件，經
    臺灣士林地方法院於八十四年三月五日以八十三年度訴字第一一五一號判處有期
    徒刑四年確定（自八十五年八月二十三日接續執行，指揮書執畢日期為八十九年
    四月二十一日），八十五年十月十七日假釋出監，嗣經撤銷假釋，於八十六年八
    月十一日入監執行（應執行殘刑有期徒刑三年五月五日，指揮書執畢日期為九十
    年一月十五日），八十八年七月二十一日假釋出監，於假釋期間，因施用第一級
    毒品海洛因，經觀察、勒戒後，認有繼續施用毒品之傾向，由本院以八十九年度
    毒聲字第三五二二號裁定令入戒治處所施以強制戒治一年，嗣經停止戒治，所餘
    期間付保護管束，於九十年六月一日保護管束期滿，由臺灣板橋地方法院檢察署
    檢察官於九十年七月三十一日，以九十年度戒毒偵字第四六０、四六一號不起訴
    處分確定在案，前開假釋並經撤銷，於八十九年十一月十三日起接續執行（應執
    行殘刑有期徒刑一年四月二十三日，指揮書執畢日期為九十一年四月四日），九
    十一年三月六日縮短刑期執行完畢。詎仍不知戒除毒癮，復基於施用第一級毒品
    海洛因之概括犯意，自九十一年七月間起至同年十二月二日止，在其位於臺北縣
    三重市○○○路二七號之住處，以將海洛因摻水置入注射針筒內，注射體內之方
    式，平均一天施用數次，而連續施用第一級毒品海洛因多次，迨於九十一年十二
    月三日九時許，在上開住處內為警查獲，並扣得甲○○所有之第一級毒品海洛因
    （驗餘淨重○‧二六公克）及其所有供施用第一級毒品海洛因所用之注射針筒一
    支。
二、甲○○本次施用第一級毒品犯行，並經本院以九十一年度毒聲字第四二七一號裁
    定令入戒治處所施以強制戒治一年，現於臺灣臺北戒治所強制戒治中。
三、案經臺北縣政府警察局三重分局報請臺灣板橋地方法院檢察署檢察官偵查起訴。
    理  由
一、訊據被告甲○○對於右揭時地連續施用第一級毒品海洛因之犯罪事實自白不諱，
    而扣案之白色粉末確為第一級毒品海洛因，驗餘淨重０點二六公克等情，有法務
    部調查局九十二年一月七日調科壹字第０六０００六七五三號鑑定通知書一紙在
    卷可稽，此外，並有被告所有供施用第一級毒品海洛因所用之注射針筒一支扣案
    為憑，足見被告前揭自白與事實相符，堪以採信。
二、又被告甲○○前因施用第一級毒品海洛因，經觀察、勒戒後，認有繼續施用毒品
    之傾向，由本院以八十九年度毒聲字第三五二二號裁定令入戒治處所施以強制戒
    治一年，嗣經停止戒治，所餘期間付保護管束，於九十年六月一日保護管束期滿
    ，由臺灣板橋地方法院檢察署檢察官於九十年七月三十一日，以九十年度戒毒偵
    字第四六０、四六一號不起訴處分確定在案等情，亦有前揭不起訴處分書、臺灣
    高等法院被告全國前案紀錄表在卷可稽。再其本次施用第一級毒品海洛因犯行，
    經本院以九十一年度毒聲字第四二七一號裁定令入戒治處所，施以強制戒治一年
    ，現於臺灣臺北戒治所強制戒治中，亦有前揭裁定書在卷可佐，被告施用第一級
    毒品海洛因犯行，事證明確，足以認定。
三、核被告甲○○施用第一級毒品海洛因之行為，係犯毒品危害防制條例第十條第一
    項之施用第一級毒品罪。其施用第一級毒品前之持有毒品行為，應為施用之高度
    行為所吸收，不另論罪。其先後數次施用第一級毒品犯行，時間密接，所犯構成
    要件相同，顯係基於概括犯意反覆為之，為連續犯，應依刑法第五十六條之規定
    ，以一罪論並加重其刑。又被告有如事實欄一所述之前科及刑之執行情形，有前
    引臺灣高等法院被告全國前案紀錄表在卷可憑，其於有期徒刑執行完畢後五年內
    ，再犯本件有期徒刑以上之罪，為累犯，應依刑法第四十七條規定，遞加重其刑
    。爰審酌被告之素行、前因施用第一級毒品海洛因犯行，經不起訴處分在案，猶
    仍不知戒除毒癮，復為本件施用第一級毒品海洛因犯行，及其對社會之危害暨犯
    罪後態度等一切情狀，量處如主文所示之刑，以示儆懲。
四、扣案之海洛因（驗餘淨重０點二六公克），係查獲之毒品，依毒品危害防制條例
    第十八條第一項前段規定，不問屬於犯人與否，應沒收銷燬之。至扣案之注射針
    筒一支，為被告所有，供本件犯罪所用之物，業經被告供陳在卷（見本院九十二
    年三月十九日審判筆錄），爰依刑法第三十八條第一項第二款宣告沒收。
據上論斷，應依刑事訴訟法第二百九十九條第一項前段，毒品危害防制條例第十條第
一項、第十八條第一項前段，刑法第十一條前段、第五十六條、第四十七條、第三十
八條第一項第二款，判決如主文。
本案經檢察官孫治平到庭執行職務。
中      華      民      國    九十二    年      四      月      三      日
                                  臺灣板橋地方法院刑事第四庭
                                      審判長法  官  許仕楓
                                            法  官  談  虎
                                            法  官  陳明偉
右正本證明與原本無異。
如不服本判決，應於判決送達後十日內，向本院提出上訴狀。
                                            書記官  呂妍旻
中      華      民      國    九十二    年      四      月      七      日


司法院資訊處製作；財團法人民間司法改革基金會備份。
